【裁判字號】    89,易,886
【裁判日期】    900321
【裁判案由】    勞動基準法
【裁判全文】
臺灣花蓮地方法院刑事判決                          八十九年度易字第八八六號
    公  訴  人  臺灣花蓮地方法院檢察署檢察官
    被      告  甲○○
右列被告因違反勞動基準法案件，經檢察官提起公訴（八十九年度偵字第三四三二號
），本院判決如左：
    主  文
甲○○（原名：許晉榮）違反女工不得於午後十時至翌晨六時之時間內工作之規定，
科罰金伍仟元，如易服勞役，以佰元折算壹日。
    事  實
一、甲○○（原名：許晉榮，嗣改名為甲○○）係設於花蓮市○○○路六十號一樓「
    領航家電子遊藝場」之負責人，明知女工不得於午後十時至翌晨六時之時間內工
    作之規定，且未提供完善之安全衛生設施，竟自民國（下同）八十九年九月十二
    日起至同年月二十八日止，以每月新台幣（下同）一萬六千元（起訴書誤載為一
    萬七千元）之薪資，僱用女性勞工彭璦鈞，且令彭璦鈞於午後四時至晚間十二時
    止，在上開遊藝場內從事兌換代幣之勞動工作，違反女工不得於午後十時至翌晨
    六時之時間內工作之規定。迄於八十九年九月二十八日晚間二十三時四十分許，
    為警在上址臨檢查獲。
二、案經花蓮縣警察局花蓮分局報請臺灣花蓮地方法院檢察署檢察官偵查起訴。
    理  由
一、訊據被告甲○○固坦承確自八十九年九月十二日起，僱用女姓勞工彭璦鈞，並令
    彭璦鈞於午後四時至夜間十二時止，在其所經營之領航家電子遊藝場內從事兌換
    代幣工作之事實，惟矢口否認有何違反勞動基準法之犯行，辯稱：有經過彭璦鈞
    口頭同意，伊並沒有違反勞基法等語。經查，右揭甲○○如何僱用彭璦鈞於午後
    四時至夜間十二時止工作之事實，迭據證人彭璦鈞於警訊、偵查中證述屬實。而
    被告所經營之遊藝場屬「娛樂業」，雖經行政院勞工委員會於八十八年二月十九
    日以台（八八）勞動二字第○○四二五六號函指定為勞動基準法第三十條之一之
    行業，有臺灣省政府勞工處（八八）勞二字第０四三三三號函附卷可稽，惟按經
    指定為勞動基準法第三十條之一之行業，該條第四款但書規定雇主應提供完善安
    全衛生設施，係指雇主對於擬使女工從事夜間工作之工作場所安全衛生設備與措
    施應經勞動檢查機構檢查合格，故若未經檢查合格，該事業單位應不得使女工於
    午後十時至翌晨六時之間工作，亦經行政院勞工委員會八十六年七月八日台（八
    六）勞動三字第○二八四九八號函釋在案，有該函釋影本一紙附卷可憑，且被告
    業於本院審理時供稱並未提供完善安全衛生措施，且未經過勞動檢查機構檢查合
    格等語，則依勞動基準法第三十條之一第一項第四款規定之解釋，仍有同法第四
    十九條第一項規定女工不得於午後十時至翌晨六時之時間內工作之限制。此外，
    復有臨檢紀錄表、營業執照在卷足憑，本件事證明確，被告犯行洵堪認定，應予
    依法論科。
二、核被告甲○○所為，係違反勞動基準法第四十九條第一項前段之女工不得於午後
    十時至翌晨六時之時間內工作之規定，應依同法第七十七條之規定論處。爰審酌
    被告素行尚佳，及其犯後坦承大部分犯行，態度良好等一切情狀，量處如主文所
    示之刑，並諭知易服勞役之折算標準，以資懲儆。
據上論斷，應依刑事訴訟法第二百九十九條第一項前段，勞動基準法第七十七條，刑
法第十一條前段、第四十二條第二項，罰金罰鍰提高標準條例第二條，判決如主文。
本案經檢察官李子春到庭執行職務。
中      華      民      國    九  十    年    三    月    二十  一    日
                              臺灣花蓮地方法院刑事庭
                                  法  官  林  國  泰
右正本證明與原本無異。
如對本判決不服，應於送達後十日內，向本院提出上訴狀。（應抄附繕本）
                                  法院書記官
中      華      民      國    九  十    年    三    月    二  十  一    日
附錄本案論罪科刑法條全文：
勞動基準法第七十七條
違反第四十二條、第四十四條第二項、第四十五條、第四十七條、第四十八條、第四
十九條或第六十四條第一項規定者，處六月以下有期徒刑、拘役或科或併科二萬元以
下罰金。


司法院資訊處製作；財團法人民間司法改革基金會備份。
